臺灣板橋地方法院交通事件裁定　　　 100年度交聲字第1046號
原處分機關　交通部公路總局臺北區監理所
異　議　人　譚子佳
即受處分人
上列異議人因違反道路交通管理處罰條例案件，對於交通部公路
總局臺北區監理所於民國100 年4 月6 日所為北監自裁字第裁40
-C00000000號裁決處分（原舉發案號：〈改制前〉臺北縣政府警
察局北縣警交大字第C00000000 號）聲明異議，本院裁定如下：
    主  文
異議駁回。
    理  由
一、原處分意旨係以：異議人即受處分人譚子佳於民國（下同）
    99年10月30日22時55分，在（改制前）臺北縣土城市○○路
    駕駛車牌號碼8D-5321 號自用小客車，因有「汽車駕駛人駕
    駛汽車肇事致人受傷而逃逸」之違規事實，乃依道路交通管
    理處罰條例第62條第4 項之規定，吊銷駕駛執照，一年內不
    得考領。
二、本件異議意旨略以：受處分人譚子佳已繳納罰金新臺幣（下
    同）3 萬元，並將遵守緩起訴一年之約束，但認為原處分機
    關裁處註銷駕駛執照，希望仍有改判之餘地。因事故發生時
    ，伊與受害人皆屬同向，且當時燈光昏暗，有摩擦對方致對
    方失控不穩而摔傷（當時伊未並查覺），但最後法院判決伊
    肇事逃逸，伊也服從緩起訴判決，且伊自認應負大部分責任
    ，但深感已受罰責（緩起訴罰金3 萬元加民事和解賠償6 萬
    5 千元，共9 萬5 千元），請減輕量刑，撤銷註銷駕駛執照
    之處罰云云。
三、按汽車駕駛人駕駛汽車肇事致人受傷或死亡者，應即採取救
    護措施及依規定處置，並通知警察機關處理，不得任意移動
    肇事汽車及現場痕跡證據，違反者處新臺幣三千元以上九千
    元以下罰鍰。前項駕駛人肇事致人受傷而逃逸者，吊銷其駕
    駛執照；汽車駕駛人，曾依本條例第六十二條第四項前段規
    定吊銷駕駛執照者，一年內不得考領駕駛執照；汽車駕駛人
    ，因違反本條例及道路交通安全規則之規定，受吊銷駕駛執
    照處分時，吊銷其持有各級車類之駕駛執照，道路交通管理
    處罰條例第62條第3 項前段、第4 項前段、第67條第3 項、
    第68條分別定有明文。次按一行為同時觸犯刑事法律及違反
    行政法上義務規定者，依刑事法律處罰之。但其行為應處以
    其他種類行政罰或得沒入之物而未經法院宣告沒收者，亦得
    裁處之，行政罰法第26條第1 項亦有明定。
四、經查：
（一）本件異議人雖執前揭情詞，請求撤銷註銷駕駛執照之處分
      云云；惟被害人藍志威於檢察官偵查中已指稱：「當時他
      跟我同向，車子駕駛座這邊的側門擦撞到我機車右邊約把
      手附近，擦撞後，貼在他車上，然後我們就倒了，當時我
      車後座的是現在在場之林孜穎，我們2 人都人車倒地。」
      （見臺灣板橋地方法院檢察署99年度偵字第30278 號卷第
      44頁），且被害人藍志威、林孜穎因此車禍而受傷一節，
      亦有渠等提出由亞東醫院於99年10月31日出具之診斷證明
      書2 紙（見臺灣板橋地方法院檢察署99年度偵字第30278
      號卷第36頁、第37頁））附卷足憑，復有道路交通事故現
      場圖、道路交通事故調查報告表（一）、（二）及現場、
      車損照片（見臺灣板橋地方法院檢察署99年度偵字第3027
      8 號卷第16頁至第28頁）附卷足佐，而異議人於檢察官偵
      查中亦不否認其所駕駛之車牌號碼8D-5321 號自用小客車
      之左側（即駕駛座旁）車門有擦撞之痕跡，且參酌上開被
      害人藍志威之指述及本案業經臺灣板橋地方法院檢察署檢
      察官以99年度偵字第30278 號為緩起訴處分，並經臺灣高
      等法院檢察署以100 年度上職議字第1100號處分書駁回依
      職權送再議，是異議人肇事致人受傷而逃逸之違規事實已
      洵堪認定。
（二）異議人上開肇事致人受傷而逃逸之行為，同時違反道路交
      通管理處罰條例第62條第4 項與刑法第185 條之4 之規定
      ，係一行為同時觸犯刑事法律及違反行政法上義務規定，
      依行政罰法第26條第1 項前段規定，應依刑事法律處罰之
      。而異議人之前揭肇事致人受傷而逃逸行為，業經臺灣板
      橋地方法院檢察署檢察官於99年12月6 日以99年度偵字第
      30278 號為緩起訴處分，緩起訴期間為1 年，並應書立悔
      過書及應於收受緩起訴處分執行命令通知書後3 個月內向
      國庫支付3 萬元，且於100 年1 月21日，經臺灣高等法院
      檢察署以100 年度上職議字第1100號處分書駁回再議而確
      定，緩起訴處分期間為100 年1 月21日至101 年1 月20日
      日，此有前開臺灣板橋地方法院檢察署檢察官緩起訴處分
      書、臺灣高等法院檢察署處分書各1 份在卷足稽。則上開
      緩起訴處分期間既尚未期滿，異議人仍有因刑事訴訟法第
      253 條之3 第1 項各款規定，經檢察官撤銷緩起訴處分繼
      續偵查或起訴而受刑事處罰之可能，此時行政機關若逕行
      依法行政裁罰，毋寧將使異議人有同時遭受行政處罰及刑
      事處罰之危險。準此，原處分機關固不得於緩起訴期間屆
      滿前，即依道路交通管理處罰條例第35條第1 項第1 款規
      定逕予裁處異議人罰鍰之處分，但就裁處吊扣異議人吊銷
      駕駛執照者，一年內不得考領部分，則與行政罰法第26條
      第1 項但書規定相符，並無違誤，是異議人聲明異議，請
      求減輕量刑，撤銷註銷駕駛執照云云，於法核無據。
五、從而，原處分機關據以援引道路交通管理處罰條例第62條第
    4 項、第67條第3 項（處原處分書漏引），裁處吊銷異議人
    之駕駛執照，1 年內不得考領，即無違法或不當，故本件異
    議為無理由，應予駁回。
據上論斷，應依道路交通事件處理辦法第18條，裁定如主文。
中    華    民    國    100   年    4     月    29    日
                  交通法庭  法  官  陳鴻清
以上正本證明與原本無異。
如不服本裁定，應於送達後5 日內，向本院提出抗告狀。
                            書記官  黃頌棻
中    華    民    國    100   年    4     月    29    日